臺灣新竹地方法院刑事宣示判決筆錄　　　 94年度易字第657號
公　訴　人　臺灣新竹地方法院檢察署檢察官
被　　　告　戊○○
　　　　　　　　　　號
指定辯護人　本院公設辯護人乙○○
上列被告等因竊盜案件，經檢察官聲請簡易判決處刑（九十四年
度速偵字第四八九號），經本院新竹簡易庭認有刑事訴訟法第四
百五十一條之一第四項但書之情形，本院改依通常程序審理後，
復經檢察官併案審理（九十四年度偵字第二八四三號、第二九七
四號）後，暨聲請改依協商程序而為判決，本院於中華民國九十
四年十一月十四日下午五時在本院刑事第九法庭宣示判決，出席
職員如下：
　　　　　　 審判長法　官　劉兆菊
法官起立朗讀判決主文、犯罪事實要旨、處罰條文，及告以上訴
限制、期間並提出上訴狀之法院，且諭知記載其內容：
一、主  文：
    戊○○共同連續攜帶兇器竊盜，累犯，處有期徒刑拾壹月。
    扣案之鑰匙壹支、開口扳手壹支，均沒收。
二、犯罪事實要旨：
（一）戊○○前於民國八十八年間，因竊盜案件，經本院於八十
      九年十一月十四日以八十九年度易字第七二九號判決判處
      有期徒刑一年二月，於九十一年五月二十六日縮刑期滿執
      完畢；復於九十二年間，因竊盜案件，經本院於九十二年
      六月二十五日以九十二年度易字第三三八號判決判處有期
      徒刑十月確定，另於同年間，再因竊盜案件，經本院於九
      十二年十一月二十四日以九十二年度易字第六三七號判決
      判處有期徒刑五月確定，前開二罪，經定應執行有期徒刑
      一年二月，於於九十三年九月三十日縮刑期滿執行完畢。
　　　竟不知悔改，復基於意圖為自己不法所有之概括犯意，於
      九十四年三月十七日二十三時許，在新竹縣竹北市○○路
      一一○號一樓之淞美ＰＵＢ內，趁丙○○不注意之際，徒
      手竊取其皮包內之大眾商業銀行現金卡、中國信託商業銀
　　　行現金卡、富邦商業銀行現金卡及郵局金融卡等各一張，
 　 　嗣於同年月二十四日十一時十五分許，在新竹市○○街、
　　　武昌街口為警當場查獲，並在其身上起獲上開贓物（均已
      發還予丙○○）。
（二）戊○○與溫悅仱係兄妹關係，於九十四年五月二十日凌晨
      二時許，戊○○攜同桑金莉（另案審理）欲返回戊○○位
      於新竹縣竹北市○○路二五三巷二五號住處，但遭溫悅仱
      拒絕開門，致戊○○心生不悅，桑金莉、戊○○竟承前開
      竊盜之犯意，並與桑金莉共同基於意圖為自己不法所有之
      概括犯意聯絡，在新竹縣竹北市○○路一九五巷口，由桑
      金莉在旁把風，戊○○持其所有客觀上足為兇器之開口扳
      手一支，拆卸溫悅仱所有停置於該址之車牌號碼JY-6401
      號小客車車牌二面，得手後為己有，置於戊○○所有車牌
      號碼N85-077 號重型機車置物箱內，嗣於同日二十三時許
      ，戊○○駕駛上開機車搭載桑金莉，途經新竹縣竹北市○
      ○路四一巷巷口，為警查獲，並自上開重型機車置物箱內
      起出前開車牌號碼JY-6401 號車牌二面（業已發還予丁○
      ○），另扣得戊○○所有供竊取車牌所用之開口扳手一支
      。
（三）戊○○與桑金莉復承前開共同意圖為自己不法所有之概括
      犯意聯絡九十四年五月二十九日二十三時三十分許，在新
      竹市○○路東西向快速道路橋下，以戊○○自備之鑰匙啟
      動甲○○所有之車牌號碼5P-4229號自用小客車後，竊得
      之，復於同年月三十日零時三十分許，進入與溫悅仱同住
      之居所新竹縣竹北市○○路二一六號內，竊取溫悅仱所有
      之卡拉OK伴唱機一組，嗣於同年月三十日十一時許，在新
      竹縣竹北巾新溪街土地公廟前廣場處，當場為警查獲上開
      自用小客車（業已發還予甲○○）、卡拉OK伴唱機（業已
      發還予溫悅仱）並扣得戊○○所有供竊取前開自用小客車
      所用之鑰匙一支等物，始悉上情。
三、處罰條文：
    刑法第二十八條、第五十六條、第三百二十條第一項、第
    三百二十一條第一項第三款、第四十七條、第三十八條第
    一項第二款。
四、協商判決除有刑事訴訟法第四百五十四條之四第一項第一款
    於本訊問程序終結前，被告撤銷協商合意或檢察官撤回協商
    聲請者；第二款被告協商之意思非出於自由意志者；第四款
    被告所犯之罪非第四百五十五條之二第一項所定得以協商判
    決者；第六款被告有其他較重之裁判上一罪之犯罪事實者；
    第7款法院認應諭知免刑或免訴、不受理者情形之一，及違
    反同條第二項「法院應於協商合意範圍內為判決；法院為協
    商判決所科之刑，以宣告緩刑或二年以下有期徒刑、拘役或
    罰金為限」之規定者外，檢察官與被告均不得上訴。
五、如有前述第四項得上訴之情形，得自收受宣示判決筆錄送達
    之日起十日內，向本院提出上訴書狀，上訴於第二審法院。
中　　華　　民　　國　　94　　年　　11　　月　　14　　日
            臺灣新竹地方法院刑事第五庭法  官  劉兆菊
以上筆錄正本係照原本作成。
中　　華　　民　　國　　94　　年　　11　　月　　15　　日
  　          　　　　　　　    　　　書記官  龔紀亞
附錄本案論罪科刑法條全文：
中華民國刑法第三日二十條
(普通竊盜罪、竊佔罪)
意圖為自己或第三人不法之所有，而竊取他人之動產者，為竊盜
罪，處五年以下有期徒刑、拘役或五百元以下罰金。
意圖為自己或第三人不法之利益，而竊佔他人之不動產者，依前
項之規定處斷。
前二項之未遂犯罰之。
刑法第三百二十一條
犯竊盜罪而有左列情形之一者，處六月以上、五年以下有期徒刑
：
一  於夜間侵入住宅或有人居住之建築物、船艦或隱匿其內而犯
    之者。
二  毀越門扇、牆垣或其他安全設備而犯之者。
三  攜帶兇器而犯之者。
四  結夥三人以上而犯之者。
五  乘火災、水災或其他災害之際而犯之者。
六  在車站或埠頭而犯之者。
前項之未遂犯罰之。
